臺灣桃園地方法院刑事判決
111年度金簡上字第14號
上  訴  人  臺灣桃園地方檢察署檢察官 
被      告  張弘起



上列上訴人因被告詐欺等案件，不服本院中華民國111年2月25日
所為111年度簡字第45號第一審簡易判決（偵查案號：109 年度
偵字第33570號、110年度偵字第13115、36041、39593號），提
起上訴，本院管轄之第二審合議庭判決如下：
    主  文
上訴駁回。
    事實及理由
一、本案經本院合議庭審理結果，認原審簡易判決以被告張弘起
    （下稱被告）幫助犯洗錢防制法第十四條第一項之洗錢罪，
    處有期徒刑5月，併科罰金新臺幣(下同)2萬元，罰金如易服
    勞役，以1,000元折算壹日，認事用法及量刑均無不當，應
    予維持，除證據部分增列被告於本院審理時之自白外，餘均
    引用原審簡易判決書記載之事實、證據及理由（如附件）。
二、檢察官依告訴人之請求提起上訴，其上訴意旨略以：被告犯
    後未與告訴人陳麗芬達成和解，顯見被告犯後態度並非良好
    ，且企圖逃避民事賠償責任，難認原審判決對被告量處之刑
    度與被告之罪責相當，原審量刑實屬過輕，應撤銷改判等語
    。
三、按量刑的輕重，屬事實審法院得依職權自由裁量之事項，苟
    已斟酌刑法第57條各款所列情狀而未逾越法定刑度，不得遽
    指為違法，且在同一犯罪事實與情節，如別無其他加重或減
    輕之原因，下級審量定之刑，亦無過重或失輕之不當情形，
    則上級審法院對下級審法院之職權行使，原則上應予尊重（
    最高法院72年台上字第6696號、85年度台上字第2446號判決
    意旨參照）。經查，原審就被告所犯刑法第30條第1 項前段
    、洗錢防制法第14條第1 項之幫助洗錢罪，業已審酌被告任
    意提供帳戶予他人，使他人得以遂行詐欺取財之犯行，增加
    被害人事後向幕後正犯追償之困難，亦使詐欺者得以隱匿其
    真實身分，妨害司法機關之查緝，實屬不該；惟念及被告犯
    後坦承犯行，已見悔意，兼衡其犯罪動機、目的、所生損害
    、素行、智識能力及生活狀況等一切情狀，量處被告有期徒
    刑5月，併科罰金2萬元，罰金如易服勞役，以1,000元折算
    壹日。原審認事用法核無不當，量刑亦甚妥適而無違法之處
    。而原審量刑時並未以被告與告訴人有達成和解或是賠償告
    訴人損失為由，而給予被告較輕之刑，故其認事用法並無不
    當，是檢察官依告訴人之請求上訴，認原審量刑過輕，為無
    理由，應予駁回。
據上論斷，依刑事訴訟法第455 條之1 第1 項、第3 項、第368
條、第373 條，判決如主文。
本案經檢察官劉倍提起公訴，檢察官劉倍、張羽忻移送併辦，檢
察官李信龍到庭執行職務。
中    華    民    國   111    年    6     月    30    日
　　　　　　　　　刑事第九庭 審判長  法  官  陳品潔
                                     法  官  蔣彥威
                                     法  官  王鐵雄
以上正本證明與原本無異。
不得上訴。
　　　　　　　　　　　　　　　       書記官　韓宜妏     
中　　華　　民　　國　　111 　年　　6 　　月　　30　　日